【裁判字號】    95,判,758
【裁判日期】    950522
【裁判案由】    虛報進口貨物
【裁判全文】
最  高  行  政  法  院  判  決
                                     95年度判字第00758號
上  訴  人  固特速國際股份有限公司
代  表  人  甲○○      送達處所同上
被 上訴 人  財政部基隆關稅局
代  表  人  李榮達      送達處所同上
上列當事人間因虛報進口貨物事件，上訴人對於中華民國93年12
月8日臺北高等行政法院92年度訴字第3863號判決，提起上訴，
本院判決如下：
    主  文
上訴駁回。
上訴審訴訟費用由上訴人負擔。
    理  由
壹、本件上訴人主張：上訴人於民國（下同）91年5月24日委由
    凱祥報關有限公司向被上訴人申報第一次自泰國進口合金鋼
    鋁圈時，即依買賣雙方合作書原意，處自然狀態未加工，選
    擇稅則，並於報關時用途欄申報「加工後復運出口」等字樣
    ；縱系爭貨物於進口時已經過粗拋及鑽孔處理，但仍需再經
    過反覆細拋、精拋、電鍍、鹼霧測試等加工過程，是系爭貨
    物進口時非屬成品，爰請求廢棄原判決。
貳、被上訴人未提出上訴答辯狀。
參、原審斟酌全辯論意旨及調查證據之結果，以：查，系爭貨物
    已經過拋光及鑽孔處理，此為上訴人所不爭之事實，則其並
    非未加工之「毛坯」，至為灼然，依行為時海關進口稅則之
    規定，自應適用稅則號別第8708.70.90號，稅率23%，而不
    能適用稅則號別第8708.70.20號，稅率7.8%。至於系爭貨物
    進口後，上訴人是否再加工（即細拋、電鍍、測試）後復運
    出口，並不影響系爭貨物屬性之認定。又系爭貨物之紙箱上
    蓋印"QC PASS"字樣，於廠務管理上之用語係指品管合格。
    綜上，上訴人虛報進口貨物名稱，逃漏進口稅捐，事證明確
    ，被上訴人據以論罰，並無違誤，訴願決定予以維持，亦無
    不合，乃判決駁回上訴人在原審之訴。
肆、本院查，按「報運貨物進口而有左列情形之一者，得視情節
    輕重，處以所漏進口稅額2倍至5倍之罰鍰，或沒入或併入其
    貨物：一、虛報所運貨物之名稱、數量或重量。」為海關緝
    私條例第37條第1項第1款。次按「納稅義務人，有左列情形
    之一者，除追繳稅款外，按所漏稅額處1倍至10倍罰鍰，．
    ．．七、其他有漏稅事實者。」復為加值型及非加值型營業
    稅法（下稱營業稅法）第51條第7款所明定。本件上訴人於
    91年5月24日委由凱祥報關有限公司向被上訴人申報自泰國
    進口合金鋼鋁圈（ALUMINIUM WHEELS WITH ACCESS ORIES）
    乙批（報單號碼：第AA/91/2604/0017號），共9項，其中報
    單第1－7項原申報RAW（未加工），稅則號別第8708．70．2
    0號，稅率7.8%；經被上訴人查驗結果，來貨為已拋光及鑽
    孔處理，加工程度已近成品，且已申報BRAND：LENSO，乃改
    列稅則號別第8708.70.90號，稅率23%。遂認上訴人涉有虛
    報進口貨物名稱，偷漏關稅之行為，被上訴人乃依據海關緝
    私條例第37條第1項規定，處以漏稅額2倍之罰鍰計新台幣（
    下同）429,796元，並依營業稅法第51條第7款之規定，按所
    漏營業稅額處3倍之罰鍰計32,200元。上訴人不服，申請復
    查，未獲變更，提起訴願，遭決定駁回，遂提起本件行政訴
    訟。原判決關於上訴人虛報進口貨物名稱及違反營業稅法之
    違章事實，以及上訴人在原審之主張如何不足採等事項均已
    詳為論斷，認原處分認事用法，尚無違誤，維持原處分及訴
    願決定，而駁回上訴人在原審之訴，其所適用之法規與該案
    應適用之現行法規並無違背，與解釋判例，亦無牴觸，並無
    所謂原判決有違背法令之情形；又證據之取捨與當事人所希
    冀者不同，致其事實之認定亦異於該當事人之主張者，不得
    謂為原判決有違背法令之情形。上訴人對於業經原判決詳予
    論述不採之事由再予爭執，核屬法律上見解之歧異，要難謂
    為原判決有違背法令之情形。本件上訴論旨，仍執前詞，指
    摘原判決違誤，求予廢棄，難認有理由，應予駁回。
據上論結，本件上訴為無理由，爰依行政訴訟法第225條第1項、
第98條第3項前段，判決如主文。
中    華    民    國    95    年    5     月    22    日
                  第一庭審判長法  官  葉  振  權
                              法  官  陳  秀  美
                              法  官  劉  鑫  楨
                              法  官  梁  松  雄
                              法  官  劉  介  中
以  上  正  本  證  明  與  原  本  無  異
中    華    民    國    95    年    5     月    22    日
                              書記官  陳  盛  信


司法院資訊處製作；財團法人民間司法改革基金會備份。
